【裁判字號】    89,訴緝,348
【裁判日期】    890526
【裁判案由】    毒品危害防制條例
【裁判全文】
台灣台中地方法院刑事判決                        八十九年度訴緝字第三四八號
    公  訴  人  台灣台中地方法院檢察署檢察官
    被      告  甲○○
右列被告因違反毒品危害防制條例案件，經檢察官提起公訴（八十八年度毒偵字第二
五０號），本院判決如左：
    主  文
甲○○連續施用第二級毒品，累犯，處有期徒刑陸月。又施用第一級毒品，累犯，處
有期徒刑拾月。應執行有期徒刑壹年貳月。
    事  實
一、甲○○曾於民國八十三年十月十三日，因違反麻醉藥品管理條例案件，經本院判
    處有期徒刑四月確定，於八十四年三月二十六日執行完畢。猶不知悔改，復因施
    用毒品案件，經本院以八十八年度毒聲字第一三五四號裁定送觀察、勒戒，認無
    繼續施用毒品傾向，於八十八年三月十日經台灣台中地方法院檢察署檢察官以八
    十八年度偵字第六０一六號為不起訴之處分確定後；嗣又繼續施用毒品，經本院
    以八十八年度毒聲字第四０六五號裁定送觀察、勒戒後，再認為無繼續施用毒品
    傾向，於八十八年七月二十六日經前揭檢察署檢察官以八十八年度偵字第一三三
    二四、一六二九四號為不起訴之處分確定。詎甲○○明知海洛因及安非他命分別
    已列為毒品危害防制條例第二條第二項第一款、第二款所稱之第一級毒品及第二
    級毒品，竟基於施用毒品之概括犯意，先於八十八年八月五日上午八時許，在台
    中市○○○街六號二樓友人楊秋月住處，以將安非他命置於吸食器內以火燒烤產
    生燻煙，再吸食該燻煙之方式，施用安非他命一次，復於同年月七日凌晨零時三
    十分許，在上開處所，以相同之方式，施用安非他命一次。甲○○另於八十八年
    八月六日晚上八時許，在上開處所，以將第一級毒品海洛因摻入香煙中，再點火
    使生煙霧後，以口鼻吸入之方式，施用海洛因一次。迨於八十八年八月七日晚上
    十時三十分許，在上址為警查獲。
二、案經台中市警察局第二分局移送台灣台中地方法院檢察署檢察官偵查起訴。
    理  由
一、訊據被告甲○○對於右揭施用第一、二級毒品之犯行坦承不諱，且被告於被查獲
    時所採集之尿液，經送鑑驗，確呈嗎啡及甲基安非他命陽性反應，有台中市衛生
    局煙毒尿液檢驗成績書附卷足稽，罪證明確，被告犯行，洵堪認定。
二、核被告所為，係犯毒品危害防制條例第十條第一項之施用第一級毒品罪及同條第
    二項之施用第二級毒品罪。被告前因施用毒品案件，先後二次經觀察、勒戒後，
    均認無繼續施用毒品之傾向，由台灣台中地方法院檢察署於八十八年三月十日、
    八十八年七月二十六日分別以八十八年度偵字第六一０六號及八十八年度偵字第
    一三三二四、一六二九四號不起訴處分確定，有台灣台中地方法院檢察署檢察官
    八十八年度偵字第六一０六號、八十八年度偵字第一三三二四、一六二九四號不
    起訴處分書各一份及被告甲○○刑案資料查註紀錄表附卷可稽，其再犯本件施用
    毒品之罪，係三犯毒品危害防制條例第十條之罪，不適用先行裁定送觀察、勒戒
    之規定，而應逕予論罪科刑，此觀毒品危害防制條例第二十條第三項前段規定自
    明。又其先後二次施用第二級毒品安非他命之犯行，時間緊接，犯罪構成要件相
    同，顯係基於概括犯意反覆為之，應依連續犯之規定以一罪論，並加重其刑。其
    施用前持有海洛因、安非他命之低度行為，分別為其後施用之高度行為所吸收，
    均不另論罪。所犯上開二罪，犯意各別，行為互殊，應分論併罰。被告曾犯違反
    麻醉藥品管理條例案件，經本院判處有期徒刑四月確定，於八十四年三月二十六
    日執行完畢，有台灣台中地方法院檢察署刑案資料查註記錄表可按，其於有期徒
    刑執行完畢後，五年以內再犯本件有期徒刑以上之罪，為累犯，應依刑法第四十
    七條規定各加重其刑，並就施用第二級毒品部分遞加重其刑。爰審酌被告有施用
    毒品之不良素行，犯罪之動機、手段，施用毒品本係自戕行為，對他人法益尚無
    具體危害，惟一再施用毒品不知悔改，及坦承犯行之犯後態度等一切情狀，分別
    量處如主文所示之刑，並定其應執行之刑。又訊據被告堅詞否認扣案之海洛因一
    包（毛重二點八公克）及用以施用毒品之吸食器一組為其所有，雖另案共犯黃雅
    昭及鄭嘉全於警訊中供稱該包海洛因係在被告身旁皮包內被查獲，可能為被告所
    有，而吸食器則為渠等所共同使用等語，惟查獲地點既係在另案共犯楊秋月住處
    ，且黃雅昭、鄭嘉全之供詞恐有卸責之嫌，另查無其他積極證據足認上開物品確
    為被告所有，是扣案之上開物品既與本案無關，爰不另為沒收之諭知。再按檢察
    官就犯罪事實之一部起訴者，其效力及於全部。本件檢察官雖僅起訴被告於八十
    八年八月八日為警採尿前數日某日，施用第二級毒品安非他命一次，惟被告於本
    院審理中坦承係於八十八年八月五日上午八時許及同年月七日凌晨零時三十分許
    ，連續施用第二級毒品安非他命二次，是連續犯之行為業經就一部分起訴者，依
    審判不可分之原則，本院自得就全部予以審理，併此敘明。
據上論斷，應依刑事訴訟法第二百九十九條第一項前段，毒品危害防制條例第十條第
一項、第二項、第二十條第三項前段，刑法第十一條前段、第五十六條、第四十七條
、第五十一條第五款，判決如主文。
本案經檢察官林忠義到庭執行職務。
中      華      民      國  八十九    年      五      月    二十六    日
                                臺灣臺中地方法院刑事第四庭
                                    審判長法  官  蕭  志  鋒
                                          法  官  楊  真  明
                                          法  官  許  月  馨
右正本證明與原本無異。
如不服本判決，應於判決送達後十日內向本院提出上訴狀，上訴於臺灣高等法院臺中
分院( 須附繕本 )。
                                          書記官
中      華      民      國    八十九    年      五      月    二十六    日
附錄論罪科刑法條
毒品危害防制條例第十條第一項、第二項：
施用第一級毒品者，處六月以上五年以下有期徒刑。
施用第二級毒品者，處三年以下有期徒刑。


司法院資訊處製作；財團法人民間司法改革基金會備份。
